【裁判字號】    98,審易,70
【裁判日期】    980410
【裁判案由】    竊盜等
【裁判全文】
臺灣新竹地方法院刑事判決              98年度審易字第70號
公  訴  人  臺灣新竹地方法院檢察署檢察官
被      告  丙○○
上列被告因竊盜案件，經檢察官提起公訴（97年度偵字第6244號
、第8233號），本院依簡式審判程序判決如下：
    主  文
丙○○共同犯攜帶兇器竊盜罪，累犯，處有期徒刑玖月。又犯竊
盜罪，累犯，處有期徒刑月。又犯妨害公務執行罪，累犯，處
有期徒刑月。應執行有期徒刑壹年壹月。
    事實及理由
壹、構成犯罪事實：
一、丙○○與乙○○（所涉竊盜罪嫌，由本院另行以98年度審易
    字第70號宣示判決筆錄判處有期徒刑9 月）共同出於為自己
    不法所有目的的犯罪意思聯絡及行為分擔，於97年9 月9 日
    下午4 時許，由丙○○騎乘機車搭載乙○○前往新竹縣新埔
    鎮○○里○○段上枋寮小段0001地號，由丙○○持足以攻擊
    人身，危害人生命、身體安全，在客觀上具有危險性可供兇
    器使用之鐵撬1 支（未扣案），破壞該處機房鐵門後，2 人
    共同竊取甲○○所有之2000瓦功率放大器1 臺、25瓦前級2
    臺、電源供應器2 組、ASUS電腦1 組、1000瓦功率放大器1
    臺等。其等2 人得手後，因以機車載運前述竊得之贓物困難
    ，遂由乙○○致電不知情之詹文興（另為不起訴處分）駕駛
    車牌號碼JK-2678 號自用小客車前往載運。嗣於同日晚上10
    時30分許，於搬運贓物至上開自用小客車後車廂之際，為黃
    欽標、洪偉翔發覺而捨棄贓物，而慌忙徒步竄逃，經警依現
    場遺留之上開自小客車通知詹文興到場說明，而為警循線查
    獲上情。
二、丙○○因其所駕駛之車號3T-7393 號自用小客車油箱無油可
    用，竟出於為自己不法所有目的的犯罪意思，於97年11月26
    日凌晨0 時41分許，在新竹縣橫山鄉○○路○ 段265 巷口，
    徒手開啟丁○○使用之車牌號碼8P-6965 號（車主為戴瑜國
    ）、0317-KW 號（車主為大平商店）自用小貨車油箱蓋後，
    以將油管置入油箱內抽油之方式，裝在油桶裡，竊取92無鉛
    汽油共30公升。得手後欲離開之際，為巡邏員警發現攔查之
    際，詎丙○○為免遭警方逮捕，竟2 度飆速通過警方設置之
    攔查點，嗣於同日凌晨1 時許，行經新竹縣橫山鄉○○路○
    段與十分寮口之第3 攔查點時，眼見無法閃躲通過警方所設
    之路障，竟出於妨害公務、損壞公物的犯罪意思，明知警員
    正在執行公務，卻逆向衝破路障欲逃逸，經警方對空鳴槍且
    射擊其所駕駛之車輛輪胎後，始因爆胎無法行駛而遭警查獲
    ，並扣得汽油桶1 桶（92無鉛汽油30公升，已由丁○○領回
    ）。
貳、程序方面：
    本件被告丙○○所犯攜帶兇器竊盜、竊盜、對公務員執行職
    務施以強暴等罪，均非死刑、無期徒刑、最輕本刑為3 年以
    上有期徒刑之罪，或高等法院管轄第一審之案件，被告於本
    院準備程序進行中，就被訴事實為有罪之陳述，經本院認合
    於刑事訴訟法第273 條之1 第1 項之規定，裁定進行簡式審
    判程序，此合先敘明。
、認定犯罪事實所根據的證據及理由：
一、被告丙○○於警局詢問時、檢察官偵查中、本院準備程序及
    簡式審判程序訊問時之自白。
二、共同被告乙○○於警詢、檢察官偵查中及本院訊問時之證述
    。
三、證人詹文興於警詢及檢察官偵查中之證述。
四、證人甲○○、黃欽標、洪偉翔於警詢及檢察官偵查中之證述
    。
五、證人即被害人丁○○於警詢時之證述。
六、證人即員警謝安、曾有發、蔡立勤、馮文道、錢星國於檢察
    官偵查中之證述。
七、新竹縣政府警察局橫山分局員警職務（使用槍械）報告1 份
    附卷可證。
八、贓物認領保管單各1 份、現場照片13幀及丙○○所駕駛之車
    牌號碼3T-7393號自用小客車照片4 幀。
肆、論罪科刑的理由：
一、論罪：
（一）被告丙○○於構成犯罪事實欄一所為，係犯刑法第321 條
      第1 項第3 款攜帶兇器竊盜罪；於構成犯罪事實欄二所為
      ，分別係犯刑法第320 條第1 項之竊盜罪、同法第135 條
      第1 項之對於公務員執行職務施以強暴罪。
（二）共同正犯：被告丙○○與乙○○2 人間，就上開加重竊盜
      犯行，有犯意聯絡及行為分擔，為刑法第28條之共同正犯
      。
（三）數罪併罰：被告所犯前開共同攜帶兇器竊盜罪、竊盜罪、
      對於公務員執行職務施以強暴罪各罪間，犯意各別、行為
      互殊，罪名亦不相同，應予以分別論罪，合併處罰之。
（四）累犯：被告丙○○前曾(1)於93年4 月間，因違反毒品危害
      防制條例案件，經本院於93年12月31日，以93年度訴字第
      271 號判決，分別判處有期徒刑9 月、6 月，並經定應執
      行刑為有期徒刑1 年2 月，嗣提起上訴，再經臺灣高等法
      院於94年5 月11日，以94年度上訴字第575 號判決駁回上
      訴，嗣於94年6 月6 日確定。(2)又於93年11月間，因竊盜
      案件，經本院於94年6 月1 日，以94年度易字第131 號判
      決，判處有期徒刑5 月，嗣於94年6 月29日確定。上開(1)
      (2)案件經本院以95年度聲字第145 號裁定，定應執行刑為
      有期徒刑1 年6 月確定。(3)又於95年2 月間，因竊盜案件
      ，經本院於95年11月24日，以95年度易字第567 號判決，
      判處有期徒刑4 月，嗣於96年1 月2 日確定，再經減刑裁
      定減為有期徒刑2 月確定。上開各罪接續執行，於94年11
      月27日入監執行，並於96年6 月26日縮刑期滿執行完畢等
      情，有臺灣高等法院被告前案紀錄表及刑案資料查註紀錄
      表各1 份為證，其於5 年以內故意再犯本件有期徒刑以上
      之罪，為累犯，應依刑法第47條第1 項規定，加重其刑。
二、科刑：
（一）審酌被告前已有竊盜犯行，竟不知警惕仍再次行竊，因其
      犯罪動機、目的、手段，任意竊取他人財物，其所為顯不
      尊重他人財產權益，及竊盜所得財物之價值，及於行竊之
      逮捕過程中，未能體認公務員依法執行職務乃代表國家行
      使公權力，應予尊重，竟恣意挑戰公權力並對警員施以強
      暴、傷害手段，分別量處如主文所示之刑，並定其應執行
      之刑，以示懲儆。
（二）不另為沒收之說明：至供竊盜犯行所用之鐵撬1 支，並未
      扣案，且據被告供稱是在行竊地點附近撿的，因無證據證
      明該鐵撬仍存，為免沒收執行之困難，爰不予宣告沒收，
      併此敘明。
伍、適用法律依據：
一、程序法方面：刑事訴訟法第273 條之1 第1 項、第299 條第
    1 項前段。
二、實體法方面：刑法第28條、第321 條第1 項第3 款、第320
    條第1 項、第135 條第1 項、第47條第1 項、第51條第5 款
    ，刑法施行法第1 條之1 第1 項、第2 項前段，判決如主文
    。
本案經檢察官郭進昌到庭執行職務。
中    華    民    國    98    年    4     月    10    日
                  刑事第九庭法  官  馮俊郎
以上正本證明與原本無異。
如不服本判決，應於判決送達後10日內向本院提出上訴書狀。上
訴書狀應敘述具體理由，未敘述上訴理由者，應於上訴期間屆滿
後20日內補提理由書狀於本院「切勿逕送上級法院」。
中    華    民    國    98    年    4     月    10    日
                            書記官  蕭汝芳
附錄本案論罪科刑實體法條全文：
＊刑法第135 條第1 項：
對於公務員依法執行職務時，施強暴脅迫者，處3 年以下有期徒
刑、拘役或300 元以下罰金。（罰金之貨幣單位改為新臺幣，並
提高為30倍）
＊刑法第320 條第1 項：
意圖為自己或第三人不法之所有，而竊取他人之動產者，為竊盜
罪，處5 年以下有期徒刑、拘役或500 元以下罰金。（罰金之貨
幣單位改為新臺幣，並提高為30倍）
＊刑法第321 條第1 項第3 款：
犯竊盜罪而有左列情形之一者，處6 月以上、5 年以下有期徒刑
：
三、攜帶兇器而犯之者。


司法院資訊處製作；財團法人民間司法改革基金會備份。
